---
title: "Teste09"
author: "Guilherme Pazian"
date: "13 de junho de 2017"
output: pdf_document
---



```{r}
library(dplyr)
```

```{r}
dados <- read.csv("Names.csv")
```

##Questão A

Defina a taxa de retorno de chamada como a proporção de CV's que geraram uma chamada telefonica do futuro empregador. Quais foram as taxas de retorno de chamada para os brancos e afroamericanos? Calcule um intervalo de confiança de 95% para a diferença das taxas de retorno. Essa diferença é estatísticamente significativa? A diferença é grande na prática?

```{r}
#taxa de retorno para brancos
brancos=filter(dados, black==0)
retornobrancos=sum(brancos$call_back)
num_brancos=nrow(brancos)
taxa_b=retornobrancos/num_brancos

#taxa de retorno para afroamericanos
negros=filter(dados, black==1)
retornonegros=sum(negros$call_back)
num_negros=nrow(negros)
taxa_n=retornonegros/num_negros

```

As taxas de retorno foram:

- Brancos: `r taxa_b`
- Afroamericanos: `r taxa_n`

IC:  

Seja $Y_b$ : número de retornos para brancos $Y_b \sim Binomial(n_b,p_b)$
Pelo teorema central do limite: 
$Y_b \sim N(p_b,n_bp_b(1-p_b))$  onde $n_b$ = `r num_brancos`

Pela propiedade de distribuição assintótica do estimador de maxima verossimilhança, temos:
$\hat{p_b} \sim N(p_b,I(p))$ onde $I(p_b)^-1 = \frac{n_b}{p_ba(1-p_b)}$ é a informação de fisher.


Seja $Y_a$ : número de retornos para afroamericanos $Y_a \sim Binomial(n_a,p_a)$

$Y_a \sim N(p_a,n_ap_a(1-p_a))$  onde $n_a$ = `r num_negros`

Pela propiedade de distribuição assintótica do estimador de maxima verossimilhança, temos:
$\hat{p_a} \sim N(p_a,I(a))$ onde $I(p_a)^-1 = \frac{n_a}{p_a(1-p_a)}$ é a informação de fisher.

Por hipótese as distribuições são independentes.

Então $$(p_b - p_a) \sim N(p_b - p_a, var(p_b) + var(p_a)) \\
\Rightarrow (p_b - p_a) \sim N(p_b - p_a, \frac{n_b}{p_b(1-p_b)} + \frac{n_a}{p_a(1-p_a)})$$ 

Um Ic($(p_b - p_a)$,95%) = $(\hat{p_b} - \hat{p_a} - 1.96 \frac{n_b}{\hat{p_b}(1-\hat{p_b})}) ; \hat{p_b} - \hat{p_a} + 1.96 \frac{n_b}{\hat{p_b}(1-\hat{p_b})}))$


```{r}

Var_dif <- 1/(num_brancos/(taxa_b*(1-taxa_b)) + num_negros/(taxa_n*(1-taxa_n)))
LI_IC_A <- (taxa_b - taxa_n) - qnorm(.975) * sqrt(Var_dif)
LS_IC_A <- (taxa_b - taxa_n) - qnorm(.975) * sqrt(Var_dif)

```

Um Ic($(p_b - p_a)$,95%) = [ `r round(LI_IC_A,4)` ; `r round(LS_IC_A,4)`]

##Questão 2
Considere os brancos; é diferente a taxa de retorno para homens e mulheres? E para os afroamericanos?

```{r}
#brancos
homens_b=filter(brancos, female==0)
mulheres_b=filter(brancos, female==1)
retornobrancos_H=sum(homens_b$call_back==1)
retornobrancos_M=sum(mulheres_b$call_back==1)
num_brancos_H=nrow(homens_b)
num_brancos_M=nrow(mulheres_b)

taxa_b_H=retornobrancos_H/num_brancos_H
taxa_b_M=retornobrancos_M/num_brancos_M

#afroamericanos
homens_n=filter(negros, female==0)
mulheres_n=filter(negros, female==1)

retornonegros_H=sum(homens_n$call_back==1)
retornonegros_M=sum(mulheres_n$call_back==1)
num_negros_H=nrow(homens_n)
num_negros_M=nrow(mulheres_n)

taxa_n_H=retornonegros_H/num_negros_H
taxa_n_M=retornonegros_M/num_negros_M

```

As taxas de retorno para brancos:

- Homens: `r taxa_b_H`
- Mulheres: `r taxa_b_M`

As taxas de retorno para negros foram:

- Homens: `r taxa_n_H`
- Mulheres: `r taxa_n_M`

Podemos testar as hipóteses de que $H_0: p_{bh} - p_{bm} = 0\ \ Vs\ H_1 p_{bh} - p_{bm} \neq 0$

$H_0: p_{ah} - p_{am} = 0\ \ Vs\ H_1 p_{ah} - p_{am} \neq 0$ com um teste de hipóteses normal. (como anteriormente para o teste de hipóteses)

```{r}
var_dif_HM_brancos <- 1/(num_brancos_M/(taxa_b_M*(1-taxa_b_M)) + num_brancos_H/(taxa_b_H*(1-taxa_b_H)))
teste_HM_brancos <- (retornobrancos_H - retornobrancos_M)/sqrt(var_dif_HM_brancos)
p_valor_HM_brancos <- pnorm(teste_HM_brancos)
```
`r p_valor_HM_brancos`  é o p-valor para o teste HM_brancos


```{r}
var_dif_HM_negros <- 1/(num_negros_M/(taxa_n_M*(1-taxa_n_M)) + num_negros_H/(taxa_n_H*(1-taxa_n_H)))
teste_HM_negros <- (retornonegros_H - retornonegros_M)/sqrt(var_dif_HM_negros)
p_valor_HM_negros <- pnorm(teste_HM_negros)
```

`r p_valor_HM_negros`  é o p-valor para o teste HM_negros

##Questão 3
Qual a diferença na taxa de retorno nos CV's de qualificação elevada comparados com os CV's de qualificação baixa? Qual a diferença entre os CV's de alta qualificação e os de baixa qualificação para os brancos? e para os afroamericanos? Essas diferenças são estatísticamente significativas e são importantes na prática?

```{r}

retorno=sum(dados$call_back)
num_cvs=nrow(dados)

```


##Questão 4
Os autores do estudo afirmam que a etnia foi asignada aleatóriamente a cada CV. Há evidência de asignaçao não aleatória?

```{r}
ajuste=lm(data = dados, black~female+high+chicago+ofjobs+yearsexp+honors+volunteer+military+empholes+workinschool+email+computerskills+specialskills+college+expminreq+eoe+manager+supervisor+secretary+offsupport+salesrep+retailsales+req+expreq+comreq++educreq+compreq+orgreq+manuf+transcom+bankreal+trade+busservice+othservice+missind)
summary(ajuste)
```

