---
title: "Lista10"
author: "Guilherme Pazian e Eliane Siqueira"
date: "19 de junho de 2017"
output: pdf_document
---


1. Exercícios 8.1, 8.2, 8.3 e 10.1 de Stock-Watson.
8.1
a)  
```{r}
popNJ <- 8100000
coef_beertax <- -0.45
ep_coef_beertax <- 0.22
mortes1 <- 1*(-0.45)*popNJ/10000
ep_mortes1 <- ep_coef_beertax*popNJ/10000

LIIC_mortes1 <- mortes1 - qnorm(.975)*ep_mortes1

LSIC_mortes1 <- mortes1 + qnorm(.975)*ep_mortes1
LIIC_mortes1
LSIC_mortes1
```
b)  


```{r}
coef_idade18 <- 0.028
ep_coef_idade18 <- 0.066
mortes2 <- coef_idade18 * popNJ/10000
ep_mortes2 <- ep_coef_idade18 * popNJ/10000

LIIC_mortes2 <- mortes2 - qnorm(.975)*ep_mortes2

LSIC_mortes2 <- mortes2 + qnorm(.975)*ep_mortes2
LIIC_mortes2
LSIC_mortes2
```

c)  

```{r}
coef_lnRenda <- 1.81
ep_coef_lnRenda <- 0.47
mortes3 <- 0.01 * coef_lnRenda * popNJ/10000
ep_mortes3 <- ep_coef_lnRenda * popNJ/10000

LIIC_mortes3 <- mortes3 - qnorm(.95)*ep_mortes3

LSIC_mortes3 <- mortes3 + qnorm(.95)*ep_mortes3
LIIC_mortes3
LSIC_mortes3
```

d)
Sim, os efeitos temporais removem efeitos de variáveis não observáveis que são constantes em relação à estados mas mudam conforme o tempo, por isso, eliminamos possível vies de omissão de variáveis constantes nos estados (mas variam no tempo). O próprio modelo feito sem a inserção de efeitos temporais apresenta um coeficiente de determinação ($R^2$) e coeficiente de determinação ajustado ($\bar{R^2}$) menores em relação ao modelo que considera os efeitos temporais.

e)
Não nescessáriamente, pois se levarmos em consideração que os modelos estão ambos bem ajustados, não tendo nenhum viés de qualquer tipo, realmente podemos fazer o tipo de comparação, porém um viés nas estimativas de mínimos quadrados podem trazer conclusões totalmente erradas quanto ao problema, uma vez que e estimativa pode estar sobredeterminada no modelo (5) por exemplo, de maneira que o coeficiente estimado é maior em modulo do que o verdadeiro valor do parâmetro estimado.

f) Utiliza-se a mesma estrutura temporal utilizada para a construção da tabela. Porém, adiciona-se duas variáveis: um indicadora relacionada com  0: não pertence ao Oeste, 1: pertence ao Oeste, e a interação entre a taxa de desemprego. A intenção é realizar um teste de hipóteses sobre a iteração. Desta forma, comparamos a mudança na variação da fatalidade entre os grupos de estados não-oeste e estados oeste. Realizar um teste t no coeficiente de interação, utilizando como estimativas o coeficiente estimado e o desvio-padrão do coeficiente estimado.



2. Implementar um programa em R para reproduzir os resultados da Tabela 8.1 de Stock-Watson


[http://fmwww.bc.edu/ec-p/data/stockwatson/datasets.list.html](http://fmwww.bc.edu/ec-p/data/stockwatson/datasets.list.html)


```{r}
library(foreign)
library(AER)
dados <- read.dta("fatality.dta")
dados$mrall <- dados$mrall * 10000
dados$mlda <- round(dados$mlda,0)
dados$mlda <- as.factor(dados$mlda)
dados$mlda <- relevel(dados$mlda,ref= 4)
```


```{r}
fit_1 <- lm(mrall~beertax,data= dados)
#summary(fit_1)
epfit_1robusto <- vcovHC(fit_1, type = "HC1")
#epfit_1robusto
#diag(epfit_1robusto)
coef_fit_1 <- coeftest(fit_1, epfit_1robusto)
coef_fit_1[1:2,]
```

```{r}
fit_2 <- lm(mrall ~ beertax + as.factor(state),data = dados)
#summary(fit_2)
epfit_2robusto <- vcovHC(fit_2, type = "HC1")
#epfit_2robusto
#diag(epfit_2robusto)
coef_fit_2 <- coeftest(fit_2, epfit_2robusto)
coef_fit_2[1:2,]
```

```{r}
fit_3 <- lm(mrall ~ beertax + as.factor(state) + as.factor(year),data = dados)
#summary(fit_3)
epfit_3robusto <- vcovHC(fit_3, type = "HC1")
#epfit_3robusto
#diag(epfit_3robusto)
coef_fit_3 <- coeftest(fit_3, epfit_3robusto)
coef_fit_3[1:2,]
```

```{r}

fit_4 <- lm(mrall ~ beertax + mlda + jaild + comserd + vmiles + unrate + log(perinc) + as.factor(state) + as.factor(year),data = dados)
r2_fit4 <-summary(fit_4)$r.squared
r2_aj_fit4 <- summary(fit_4)$adj.r.squared
epfit_4robusto <- vcovHC(fit_4, type = "HC1")
#epfit_4robusto
#diag(epfit_4robusto)
coef_fit_4 <- coeftest(fit_4, epfit_4robusto)
coef_fit_4[1:10,]
```


```{r}


fit_5 <- lm(mrall ~ beertax + as.factor(mlda) + jaild + comserd + vmiles + unrate + log(perinc) + as.factor(state),data = dados)
r2_fit5 <-summary(fit_5)$r.squared
r2_aj_fit5 <- summary(fit_5)$adj.r.squared
epfit_5robusto <- vcovHC(fit_5, type = "HC1")
#epfit_5robusto
#diag(epfit_5robusto)
coef_fit_5 <- coeftest(fit_5, epfit_5robusto)
coef_fit_5[1:10,]

dados1=dados
dados1$mlda=as.factor(dados1$mlda)
dados1=within(dados1,mlda <- relevel(dados1$mlda, ref=4))

dados1$mlda <- relevel(dados1$mlda,ref= 4)
```




