---
title: "Guilherme Pazian"
author: "Lista06"
date: "11 de abril de 2017"
output: html_document
---

```{r, echo= FALSE, warning=FALSE,message=FALSE}
TeachingRatings <- read.csv("TeachingRatings.csv", dec = ",")
```


```{r epRobustosMultivar e testeFrobusto,echo=FALSE,warning=FALSE, message=FALSE}
ep_robusto_multiplo = function(X, n, k, resid){#em forma matricial
  #obtendo sigma_hat_beta
  a = solve((crossprod(X,X))/n)
  i = 1
  dim = dim((X[i,]%*%t(X[i,]))*resid[i]^2) #dimensao para a matriz nula
  # inicializando vetor pra soma
  soma=matrix(rep(0, dim[1]*dim[2]), nrow=dim[1], ncol=dim[2]) 
  for(i in 1:n){
    aux = (X[i,]%*%t(X[i,]))*resid[i]^2
    soma = aux + soma
  }
  sigma_hat_v = (1/(n-k-1))*soma
  sigma_hat_beta = (1/n)*(a%*%sigma_hat_v%*%a)
  return(sigma_hat_beta)
}

#hipoteses H0: R beta = r vs H1: Rbeta ~= r
F_robusto = function(sigma_hat_beta, R, r, beta_hat){
  #R = qx(k+1), r = qx1, beta_hat tem que estar como vetor
  A = (R%*%beta_hat)-r
  B = R%*%sigma_hat_beta%*%t(R)
  f = (t(A)%*%solve(B)%*%A)/dim(R)[1]
  return(f)
}
```


```{r,warning=FALSE,message=FALSE,echo=FALSE}
library(ggplot2)
library(gridExtra)

BEAUTYxEVAL <- ggplot(data = TeachingRatings) +
  geom_point(aes(beauty, course_eval)) + theme_light()
AGExEVAL <- ggplot(data = TeachingRatings) +
  geom_point(aes(age, course_eval)) + theme_light()


grid.arrange(BEAUTYxEVAL,AGExEVAL, ncol = 2)
```

```{r,echo=FALSE,warning=FALSE, message=FALSE}
library(ggplot2)
library(gridExtra)
BEAUTYxEVAL2 <- ggplot(data = TeachingRatings) +
  geom_point(aes(beauty, log(course_eval))) + theme_light()
AGExEVAL2 <- ggplot(data = TeachingRatings) +
  geom_point(aes(age, log(course_eval))) + theme_light()


grid.arrange(BEAUTYxEVAL2,AGExEVAL2, ncol = 2)
```

```{r,echo=FALSE,warning=FALSE, message=FALSE}
library(ggplot2)
library(gridExtra)

ggplot(data = TeachingRatings) +
  geom_point(aes(log(age), course_eval)) + theme_light()
```

```{r,echo=FALSE,warning=FALSE, message=FALSE}
library(ggplot2)
library(gridExtra)

ggplot(data = TeachingRatings) +
  geom_point(aes(log(age), log(course_eval))) + theme_light()
```


```{r,echo=FALSE,warning=FALSE, message=FALSE}
#cor(TeachingRatings)
```

```{r,eval=FALSE,echo=FALSE}
fit0 <- lm(course_eval~ -1 + minority + age + female + onecredit + beauty +  intro + nnenglish, data = TeachingRatings)
```


```{r,eval=FALSE,echo=FALSE,warning=FALSE, message=FALSE}
#Erro robusto via função vcovHC HC1 para fit0 e "tabela robusta" via função
library(AER)
epfit0robusto <- vcovHC(fit0, type = "HC1")
epfit0robusto
diag(epfit0robusto)
coeftest(fit0, epfit0robusto)
```



```{r, eval=FALSE,echo=FALSE,warning=FALSE, message=FALSE}
#Erro robusto fit0 calculado programando:
errorobusto <- ep_robusto_multiplo(X = as.matrix(fit0$model[,-1]), n = length(fit0$residuals), k = ncol(fit0$model[,-1]), as.matrix(fit0$residuals))
errorobusto
diag(errorobusto)
```


```{r funcao, echo=FALSE,warning=FALSE, message=FALSE}
tabelarobusta <- function(fit){
  ep_robusto_multiplo = function(X, n, k, resid){#em forma matricial
  #obtendo sigma_hat_beta
  a = solve((crossprod(X,X))/n)
  i = 1
  dim = dim((X[i,]%*%t(X[i,]))*resid[i]^2) #dimensao para a matriz nula
  # inicializando vetor pra soma
  soma=matrix(rep(0, dim[1]*dim[2]), nrow=dim[1], ncol=dim[2]) 
  for(i in 1:n){
    aux = (X[i,]%*%t(X[i,]))*resid[i]^2
    soma = aux + soma
  }
  sigma_hat_v = (1/(n-k-1))*soma
  sigma_hat_beta = (1/n)*(a%*%sigma_hat_v%*%a)
  return(sigma_hat_beta)
}
  coef <- summary(fit)$coefficients[,1]
  var.robusta <- diag(ep_robusto_multiplo(X = as.matrix(model.matrix(fit)), n = length(fit$residuals), k = ncol(model.matrix(fit)), resid = as.matrix(fit$residuals)))
  eprobusto <- sqrt(var.robusta)
  t <- coef/eprobusto
  pt <- round(2*(1-pt(abs(t),fit$df.residual)),6)
  tabela <- data.frame(coef,eprobusto,t,pt)
  return(tabela)
}
```


```{r,eval=FALSE,echo=FALSE}
tabelarobusta(fit0)

summary(fit0)$r.squared
summary(fit0)$adj.r.squared
```

```{r}
TeachingRatings$beauty2 <- TeachingRatings$beauty^2
fit1 <- lm(data = TeachingRatings, course_eval ~ -1 + beauty * female + minority * nnenglish + minority:beauty + intro + onecredit + age + beauty2)
```
```{r}
tabelarobusta(fit1)

summary(fit1)$r.squared
summary(fit1)$adj.r.squared
```


Dados os resutados acima, vamos ajustar outro modelo, agora sem as variáveis  **nnenglish**, interação **minority:nnenglish** e **beauty2**. Não excluiu-se inicialmente a variável **minority** pois apesar de seu efeito principal ser estatísticamente não significativo, a interação **beauty:minority** o foi. 

```{r}
fit2 <- lm(data = TeachingRatings, course_eval ~ -1 + beauty * female + minority + intro + onecredit + age + beauty:minority)
```

```{r}
tabelarobusta(fit2)

summary(fit2)$r.squared
summary(fit2)$adj.r.squared
```

Agora vamos ajustar um modelo sem a variável **minority** e a interação **beauty:minority** para observar se ocorrem mudanças nas estimativas:
```{r}
fit3 <- lm(data = TeachingRatings, course_eval ~ -1 + beauty * female + intro + onecredit + age)
```


```{r}
tabelarobusta(fit3)

summary(fit3)$r.squared
summary(fit3)$adj.r.squared
```


#Conclusão:

Embora os três modelos apresentados tenham medidas de $R^2$ e $\bar{R^2}$ bem similares, acho que o melhor modelo a se apresentar é o modelo com as variáveis **beauty**,**female**,**intro**,**onecredit** **age** e a interação **beauty:female** uma vez que é o modelo mais simples entre os três apresentados, o que facilita a interpretação sem perder muito poder preditivo uma vez que as medidas $R^2$ e $\bar{R^2}$ dos modelos apresentados diferem somente na 3ªcasa decimal.
