---
title: "Lista05"
author: "Guilherme Pazian"
date: "4 de abril de 2017"
output: html_document
---
```{r, warning=FALSE,message=FALSE}
TeachingRatings <- read.csv("TeachingRatings.csv", dec = ",")
```

#a) Faça um gráfico de dispersão para Course-Eval e Beauty. Existe relação entre as avaliações e a beleza do professor?


```{r,warning=FALSE,message=FALSE}
library(ggplot2)

ggplot(data = TeachingRatings) +
  geom_point(aes(beauty, course_eval)) + theme_light()
```
  Pode-se observar por meio do gráfico acima que existe correlação linear entre as variáveis, apesar dessa relação não ser muito forte.
  
  
  
#b) Faça a regressão considerando Course-Eval como variável resposta e Beauty como variável explanatória.O efeito da beleza do professor na avaliação é grande ou pequeno?

```{r, eval=FALSE,echo=FALSE,warning=FALSE,message=FALSE}
install.packages(
  'printr',
  type = 'source',
  repos = c('http://yihui.name/xran', 'http://cran.rstudio.com')
)
```


```{r,warning=FALSE,message=FALSE}
library(printr)

library(AER)

fit1 <- lm(course_eval~beauty,data = TeachingRatings)

robust.fit1 <- vcovHC(fit1, type = "HC1")

coeficientes.fit1 <-coeftest(fit1, robust.fit1)
coeficientes.fit1

r2x <- summary(fit1)$r.squared
r2ajustx <- summary(fit1)$adj.r.squared
```
  
  A estimativa do parâmetro $\beta_1$ apresentada foi: `r round(coeficientes.fit1[2],4)`, apesar de não apresentar um valor muito alto, vemos, pela tabela acima, que ele é estatísticamente significativo. Portanto o efeito da beleza do professor é significativo quando comparado com a avaliação.
  
  Neste ajuste observamos um valor para $R^2$ de `r round(r2x,3)` e um valor de $\bar{R}^2$ de `r round(r2ajustx,3)`.
  
# c) Faça a regressão considerando Course-Eval como variável resposta e como variáveis explanatórias Beauty, Intro, OneCredit, Female, Minority e NNEnglish. Qual o efeito da beleza do professor nas avaliações? Compare esse resultado com (b); há viés por omissão de variável?


```{r,warning=FALSE,message=FALSE}
fit2 <- lm(course_eval~beauty + female + minority + nnenglish + intro + onecredit + age, data = TeachingRatings)

robust.fit2 <- vcovHC(fit2, type = "HC1")

coeficientes.fit2 <-coeftest(fit2, robust.fit2)
coeficientes.fit2
```

  Observe pela tabela acima que o coeficiente estimado para o parâmetro referente à variável "beauty" continua sendo significativo, a estimativa para este mesmo parâmetro agora é `r round(coeficientes.fit2[2],4) `, e teve uma mudança de `r round(coeficientes.fit2[2]-coeficientes.fit1[2],3)`, ou seja, teve uma mudança muito pequena, portanto não ocorreu viés por omissão de variável.
  
  
  
```{r,warning=FALSE,message=FALSE}
cor(TeachingRatings)
```

  
#d) O professor Smith é negro com Beauty igual à média dessa variável, é falante de inglês nativo e ensina uma disciplina de três créditos. Calcule a previsão da avaliação do professor.


Considerando que o curso NÃO é introdutório e que SmithnI têm idade igual a média observada para a variável "age" no banco de dados:

```{r,warning=FALSE,message=FALSE}
SmithnI <- c(mean(TeachingRatings$beauty),0,1,0,0,0, mean(TeachingRatings$age))
previsaonI <- sum(c(coeficientes.fit2[1,1], coeficientes.fit2[-1,1] * SmithnI))
```

No caso em que consideramos o curso dado por Smith como não introdutório, temos que a previsão de avaliação do professor é dada por : `r round(previsaonI,3)`



Considerando que o curso é introdutório e que SmithnI têm idade igual a média observada para a variável "age" no banco de dados:

```{r,warning=FALSE,message=FALSE}
SmithI <- c(mean(TeachingRatings$beauty),0,1,0,1,0,mean(TeachingRatings$age))
previsaoI <- sum(c(coeficientes.fit2[1,1], coeficientes.fit2[-1,1] * SmithI))
```

No caso em que consideramos o curso dado por Smith como introdutório, temos que a previsão de avaliação do professor é dada por : `r round(previsaoI,3)`




#e) Calcule o R2 e $\bar{R}^2$. Discuta os resultados.

```{r,warning=FALSE,message=FALSE}
r2 <- summary(fit2)$r.squared
r2ajust <- summary(fit2)$adj.r.squared
```

$R^2$ = `r round(r2,4) `

$\bar{R}^2$ = `r round(r2ajust,4) `

